臺灣嘉義地方法院民事判決
109年度朴小字第188號
原      告  日盛國際商業銀行股份有限公司

法定代理人  黃錦瑭  


訴訟代理人  施志賢  
被      告  王繼名  
特別代理人  江昱勳律師                      
上列當事人間請求清償借款事件，本院於民國110年3月2日言詞
辯論終結，判決如下：
    主      文
被告應給付原告新臺幣96,923元，及自民國104年10月8日起至清
償日止，按年息百分之14.99計算之利息。
原告其餘之訴駁回。
訴訟費用新臺幣1,000元由被告負擔。
本判決原告勝訴部分得假執行。
    事實及理由
一、原告主張略以：
（一）被告於民國92年9月22日與原告簽訂ALL PASS現金卡契約 
      書（下稱系爭契約），向原告借款新臺幣（下同）15萬元
      ，雙方約定於93年9月21日清償，並於借款期間屆至，而
      立約雙方對本借款約定書之內容無書面異議時，依約即以
      同一內容繼續延長一年，不另換約，其後亦同，利息按年
      息18％計息，遲延履行時，則應收利息改以年息20％計息，
      詎料被告僅繳息至95年6月9日，即未再清償其所欠款項，
      迄今尚積欠96,923元及遲延利息未清償。嗣後被告於95年
      間曾參與債務協商並成立，惟被告未依債務協商機制繳款
      ，依債務協商機制協議書第3條之約定，被告未依協議書
      清償則應回復為系爭契約所積欠之金額。
（二）另原告前曾對被告起訴，因被告當時於嘉義市慶昇醫院保
      外就醫，為植物人狀態，而無意識能力，故鈞院以109年
      度朴小字第35號繫屬後，本擬以起訴不合法裁定駁回，嗣
      經原告撤回起訴在案等語。
（三）並聲明：1.被告應給付原告96,923元，及自95年6月10日
      起至104年8月31日止，按年息20％計算之利息，暨自104年
      9月1日起至清償日止，按年息14.99％計算之利息。2.訴訟
      費用由被告負擔。
二、被告答辯略以：原告於109年10月7日（被告誤載為109年10
    月12日）向鈞院遞狀要求被告應返還借款及自95年計算利息
    云云，惟依民法第126條之規定，利息請求權因5年間不行使
    而消滅，是被告依法主張5年之時效抗辯，換言之，原告除
    自109年10月7日回溯5年之利息外，其餘利息主張均逾越5年
    時效，不得請求等語。並聲明：1.原告之訴駁回。2.訴訟費
    用由原告負擔。
三、得心證之理由：
（一）原告主張之前揭事實，業據其提出系爭契約暨約定條款、
      客戶基本資料單、放款債務明細查詢單、轉催呆查詢單、
      除戶及全戶戶籍謄本等件附卷可佐（見本院卷第15至27頁
      、第117至131頁），復經本院依職權調取本院109年度朴
      小字第35號民事卷宗核閱無訛，且為被告不爭執，是本院
      審酌前揭證據資料，應堪認原告主張之事實為真實。
（二）按請求權，因15年間不行使而消滅。利息、紅利、租金、
      贍養費、退職金及其他1年或不及1年之定期給付債權，其
      各期給付請求權，因5年間不行使而消滅；消滅時效，因
      左列事由而中斷：一、請求。二、承認。三、起訴；時效
      完成後，債務人得拒絕給付，民法第125條、第126條、第
      129條第1項、第144條第1項分別有明文。經查，原告係於
      109年10月7日向本院起訴請求被告給付，此有民事起訴狀
      上收戳章可證（見本院卷第7頁），而被告就原告所得請
      求利息之期間提出時效抗辯，是原告得請求被告給付之利
      息期間，揆諸前揭說明，應以起訴時起往前回溯5年即104
      年10月8日內之利息為限，故原告逾此範圍之利息請求，
      即屬無據，不能准許。
四、從而，原告依消費借貸之法律關係，請求被告給付96,923元
    ，及自104年10月8日起至清償日止，按年息14.99％計算之利
    息部分有理由，應予准許。至逾此部分之其餘請求，則為無
    理由，應予駁回。
五、本件為小額程序，依民事訴訟法第436條之20之規定，就原
    告勝訴部分，應依職權宣告假執行。
六、訴訟費用負擔的依據：民事訴訟法第79條（原告敗訴部分係
    不計入訴訟標的金額計算之利息部分，爰命被告負擔全部之
    訴訟費用）。另依民事訴訟法第436條之19第1 項規定，職
    權確定訴訟費用額為第一審裁判費為1,000元。
中　　華　　民　　國　　110 　年　　3 　　月　　16  　日
                  臺灣嘉義地方法院朴子簡易庭
                                  法　官　陳寶貴
以上正本係照原本作成。
如對本判決上訴，須於判決送達後20日內向本庭（嘉義市○○路
000○0號）提出上訴狀（均須按他造當事人之人數附繕本）。如
委任律師提起上訴者，應一併繳納上訴審裁判費。
民事訴訟法第436條之24第2項規定：對小額程序之第一審裁判之
上訴或抗告，非以其違背法令為理由，不得為之。
中　　華　　民　　國　　110 　年　　3 　　月　　16　　日
                                  書記官  江靜盈